【裁判字號】    90,易,129
【裁判日期】    900604
【裁判案由】    竊盜
【裁判全文】
臺灣臺東地方法院刑事判決                            九十年度易字第一二九號
    公  訴  人  臺灣臺東地方法院檢察署檢察官
    被      告  甲○○
右列被告因竊盜案件，經檢察官提起公訴（八十九年度偵字第二三○七號、九十年度
偵緝字第一三號），本院判決如左：
    主  文
甲○○共同竊盜，處有期徒刑貳月，如易科罰金，以參佰元折算壹日。緩刑貳年，緩
刑期內付保護管束。
    事  實
一、甲○○於民國八十九年十月三日晚間八時許，在臺東縣卑南鄉○○村○○路一○
    四號前方，見丙○○所有之車號ＷＸＡ─二○二號機車鑰匙未取下，竟與丁○○
    ○基於意圖為自己不法所有之犯意聯絡，共同將該部機車竊取而得手。迨同年十
    月三日晚間八時三十分許，經警在臺東縣卑南鄉美農村二十鄰斑鳩五十號前尋獲
    該車，而查獲上情。
二、案經臺東縣警察局臺東分局報請臺灣臺東地方法院檢察署檢察官偵查起訴。
    理  由
一、訊據被告甲○○否認有何竊盜犯行，辯稱上開機車係丁○○○騎去找伊，再叫伊
    搭載丁○○○回家，並未有竊取機車之犯意云云。惟查被告甲○○與丁○○○共
    同竊車之犯罪事實，業據同案被告丁○○○迭於警訊時、偵查中自白不諱，核與
    被害人丙○○指述之失竊情節相符，且有失竊報告及贓物認領保管單附卷可稽。
    參之被告二人係表兄妹關係，宿無恩怨，被告丁○○○應無構陷親人之必要。再
    被告甲○○更於本院審理時自承「是丁○○○發現這部機車鑰匙未取下，她告訴
    我並要我騎機車載她去東成鄉，我當時是知道機車是別人所有，騎機車的人當時
    是在上廁所，沒有拔下鑰匙」等語，顯見被告甲○○騎乘機車之時應有不法所有
    之認識。是被告甲○○所辯係諉卸之詞，不足採信。事證明確，被告甲○○之犯
    行堪以認定，應依法論科。
二、核被告甲○○所為，係犯刑法第三百二十條第一項之竊盜罪。被告甲○○及丁○
    ○○就上揭犯行，有犯意之聯絡及行為之分擔，皆為共同正犯。爰審酌被告甲○
    ○之品行、犯罪動機、目的、手段、所生危害及犯罪後之態度等一切情狀，量處
    如主文所示之刑，並諭知易科罰金之折算標準。查被告甲○○前未曾受有期徒刑
    以上刑之宣告，有臺灣臺東地方法院檢察署刑案資料查註紀錄表、臺灣高等法院
    被告全國前案紀錄表在卷可稽。經此教訓應知警惕，當無再犯之虞。本院因認對
    被告甲○○所處之刑，以暫不執行為適當，爰併宣告緩刑二年，緩刑期內併付保
    護管束，以啟自新。
三、查本件被告甲○○係於八十九年十月三日犯刑法第三百二十條第一項之竊盜罪，
    其法定最重本刑為五年以下有期徒刑，依修正前刑法第四十一條規定：犯最重本
    刑為三年以下有期徒刑以下之刑之罪，而受六月以下有期徒刑或拘役之宣告，因
    身體、教育、職業或家庭之關係，執行顯有困難者，得以一元以上三元以下折算
    一日，易科罰金。本不得宣告易科罰金。惟查上開刑法第四十一條，業經立法院
    修正並經總統於九十年一月十日公布施行，依修正後之刑法第四十一條第一項規
    定：犯最重本刑為五年以下有期徒刑之罪，而受六個月以下有期徒刑或拘役之宣
    告者，得予以宣告易科罰金。另依刑法第二條第一項前段之規定：行為後法律有
    變更者，適用裁判時之法律，但裁判前之法律有利於行為人者，適用最有利於行
    為人之法律。係採從新及從輕主義。本件依上開修正後之刑法第四十一條第一項
    前段，及刑法第二條第一項前段之規定，自應依法併予宣告得易科罰金，及其易
    科罰金之折算標準，爰併予宣告之，併此敘明。
據上論斷，應依刑事訴訟法第二百九十九條第一項前段、刑法第二條第一項前段、第
二十八條、第三百二十條第一項、第四十一條第一項前段、第七十四條第一款、第九
十三條第一項、罰金罰鍰提高標準條例第一條前段、第二條，判決如主文。
本案經檢察官乙○○到庭執行職務。
中    華    民    國      九十      年        六        月      四      日
                                      臺灣臺東地方法院刑事庭
                                          法  官  范智達
右正本證明與原本無異
如不服本判決應於送達後十日內向本院提出上訴狀
                                          書記官  賴淑芬
中    華    民    國      九十      年        六        月      五      日
附錄本案論罪科刑法條全文：
刑法第三百二十條第一項：意圖為自己或第三人不法之所有，而竊取他人之動產者為
竊盜罪，處五年以下有期徒刑、拘役或五百以下罰金。


司法院資訊處製作；財團法人民間司法改革基金會備份。
